【裁判字號】    98,附民,378
【裁判日期】    980831
【裁判案由】    偽造文書等
【裁判全文】
臺灣板橋地方法院刑事附帶民事訴訟判決
原      告  永豐商業銀行股份有限公司（合併前為安信信信用
            卡股份有限公司）
法定代理人  丙○○
訴訟代理人  乙○○
被      告  甲○○
上列被告因偽造文書等案件（98年度訴緝字第220 號），經原告
提起附帶民事訴訟請求損害賠償，本院判決如下：
    主      文
被告應給付原告新臺幣伍萬陸仟玖佰伍拾元。
本判決得假執行。
    事實及理由
一、原告起訴主張：被告意圖為自己不法之所有，基於偽造私文
    書以行使及詐欺取財等概括犯意，於民國93年11月間某日，
    冒用「袁永芳」之名義，在信用卡申請書上偽造「袁永芳」
    之簽名，持以向原告申請信用卡後，再持以刷卡購物及預借
    現金，合計盜刷新臺幣（下同）112,797 元，造成原告受有
    損害，被告嗣已清償55,844元，現尚欠56,953元，爰依侵權
    行為之法律關係，請求被告給付56,953元。
二、被告當庭認諾原告全部之請求。
三、法院之判斷：
  (一)經查：原告主張之事實，業據被告當庭自認在卷，且經證人
    即被害人袁永芳、告訴代理人即永豐銀行員工陳慧珊於警詢
    時證述明確，並有被告所偽造之MMA 東森購物卡申請書、安
    信ｅ卡「易通財」專用提兌申請表、中國信託信用卡專用申
    請書、被害人袁永芳所書之聲明書各1 紙、安信信用卡消費
    明細表6 紙、中國信託持卡人關係戶查詢表、歷史帳單彙總
    查詢表、冒用明細表、英文消費明細表各1 紙、電腦查詢畫
    面列印表2 紙、簽帳單9 紙在卷可佐，堪認原告之主張為真
    實。又民事訴訟法有關本於認諾判決之規定，雖於刑事訴訟
    法並未定有準用之明文，惟被告既於本院審理時當庭表示願
    意賠償原告全部損害而認諾原告之請求，本院雖無從為認諾
    之判決，惟核被告所為認諾之意，已足認係對原告主張之事
    實為自認之意，併此指明。
  (二)按因犯罪而受損害之人，於刑事訴訟程序得附帶提起民事訴
    訟，對於被告及依民法負賠償責任之人，請求回復其損害；
    其請求之範圍，依民法之規定，刑事訴訟法第487 條定有明
    文。次按因故意或過失，不法侵害他人之權利者，負損害賠
    償責任，民法第184 條第1 項前段亦有明文。查被告故意冒
    用他人名義申請信用卡以刷卡購物及預借現金，致原告受有
    損害（已如前述），是原告主張被告應負侵權行為損害賠償
    責任，洵屬正當。
  (三)從而，原告依侵權行為之法律關係，請求被告給付56,953元
    ，為有理由，應予准許。又本判決所命被告給付之金額未逾
    50萬元，應依職權宣告假執行。另訴訟費用並未在刑事訴訟
    法第491 條準用之列，本院毋庸依職權併為訴訟費用之裁判
    ，附此敘明。
四、據上論結，本件原告之訴為有理由，應依刑事訴訟法第502
    條第2 項、第491 條第10款，民事訴訟法第389 條第1 項第
    5 款，判決如主文。
中    華    民    國    98    年    8     月    31    日
                  刑事第十六庭  法  官  鄧雅心
以上正本證明與原本無異。
對於本判決如有不服，應於送達後10日內，向本院提出上訴狀，
但非對刑事訴訟之判決有上訴時，不得上訴。
                                書記官  王小芬
中    華    民    國    98    年    8     月    31    日


司法院資訊處製作；財團法人民間司法改革基金會備份。
